【裁判字號】    92,訴易,65
【裁判日期】    921121
【裁判案由】    損害賠償
【裁判全文】
臺灣高等法院高雄分院民事判決  九十二年度訴易字第六五號
      原      告  乙○○
      被      告  甲○○
                  丙○○原名.
當事人間請求損害賠償事件，原告於刑事訴訟程序提起附帶民事訴訟（九十二年度附
民字第七二號），經本院刑事庭裁定移送，本院於民國九十二年十一月六日言詞辯論
終結，判決如下︰
      主      文
被告應連帶給付原告新臺幣貳萬貳仟陸佰貳拾柒元，及自民國九十二年五月十四日起
，至清償日止，按年息百分之五計算之利息。
原告其餘之訴駁回。
訴訟費用由被告連帶負擔二十五分之一，餘由原告負擔。
      事實及理由
一、原告主張：兩造均為計程車駕駛，於民國九十年五月九日凌晨四時十五分許，在
    高雄市○○區○○路與自立二路五十三巷巷口（即香華ＫＴＶ出入口）前，原告
    將車輛停放於該巷口前，等候電話叫車之乘客下班，被告甲○○先獨自前往原告
    停放車輛處，被告謝宗源（已改名丙○○）見狀亦至該處，兩人即動手毆打原告
    ，致原告受有(1)臉部二‧五×二公分、四×二公分二處瘀傷、○‧五×○‧五公
    分、七×○‧二公分二處擦傷。(2)右頭部二處各一‧五×一‧五公分血腫。(3)右
    手一處七×○‧五公分擦傷、四×一‧五公分及五×一‧五公分瘀傷。(4)左手三
    ×○‧五公分瘀擦傷一處(5)鼻血等傷害，原告因此支出醫藥費新台幣（以下同）
    二千六百二十七元，及精神上受有痛苦，請求給付慰藉金五十萬元，爰依侵權行
    為之法律關係，請求被告連帶給付原告五十萬二千六百二十七元，及自起訴狀繕
    本送達翌日起算之法定遲延利息。
二、被告甲○○、謝宗源均否認毆打原告，甲○○以：伊自己也有受傷等語，及謝宗
    源以：伊被原告打斷腿等語置辯。於本院聲明：駁回原告之訴。
三、原告主張被告二人於前揭時間、地點傷害原告部分，業據提出高雄市立大同醫院
    診斷證明書附刑事卷為證（警卷第四頁），被告雖否認毆打原告，惟查：
  (一)本件案發地點係在高雄市○○區○○路與自立二路五十三巷巷口（即香華ＫＴＶ
    出入口）前，案發時原告駕駛之計程車係橫停在該巷口香華ＫＴＶ出入口側之機
    車停放區前，而其後尚有數輛計程車在瑞源路旁排班，原告駕駛之計程車於案發
    時未依排班位置停放車輛等情，業據刑事案件一審勘驗案發時之錄影帶，製有勘
    驗筆錄及現場位置圖、照片六幀附卷可證（刑事一審卷第一○○頁、五三頁、偵
    查卷三一、三二頁），而證人即排班計程車司機黃秀吟亦證述：當天是因乙○○
    插隊，所以跟甲○○、謝宗源發生爭吵等語（刑事一審卷第九三頁），足認兩造
    因排班糾紛而發生爭執。
  (二)又刑事案件一審法院審理時甲○○陳稱：謝宗源與乙○○在拉扯，伊亦加入拉扯
    三至五分鐘等語（刑事一審卷第二二頁）。而謝宗源亦供述：口角後，再一陣扭
    打等語（刑事一審卷第三二頁背面）。此外，證人即排班計程車司機陳鍵興亦證
    述：伊看到乙○○與謝宗源、甲○○在爭執、拉扯等語屬實（刑事一審卷第四七
    頁）。兩造三人於前述時間、地點因排班糾紛而發生互毆之事實，足堪認定，被
    告二人辯稱：沒有毆打原告云云，自無可採。
  (三)刑事部分，兩造均經判處罪刑確定，業據本院依職權調閱本院九十二年上易字第
    六三六號刑事卷全部查明屬實。職是，原告主張因被告之侵權行為而受有損害，
    自堪信為真實。至甲○○、謝宗源亦因互毆而受傷、被打斷腿部分，是原告另行
    對於被告之侵權行為，不在本件審理範圍，不予審酌，併此敘明。
四、按因故意或過失，不法侵害他人之權利者，負損害賠償責任；又數人共同不法侵
    害他人之權利者，連帶負損害賠償責任；不法侵害他人之身體、健康、名譽、自
    由、信用、隱私、貞操，或不法侵害其他人格法益而情節重大者，被害人雖非財
    產上之損害，亦得請求賠償相當之金額。民法第一百八十四條第一項前段、第一
    百八十五條第一項前段、第一百九十五條第一項分別定有明文。本件被告既共同
    不法侵害原告之身體、健康，則原告依前揭規定請求被告連帶賠償其因而所受之
    損害，洵屬正當。茲就原告所得請求被告賠償之金額，分別審酌如下：
  (一)醫療費二千六百二十七元部分：業據原告提出收據三張為證，依原告所受傷害及
    收據載明治療費別，自屬治療上之必要費用，應予准許。
  (二)精神慰藉金五十萬元部分：查兩造均為計程車司機、每月收入二、三萬元；原告
    為國中畢業、名下有四筆土地、一棟房屋；甲○○高職畢業、名下無不動產；謝
    宗源國小畢業、名下一棟房屋，本院斟酌原告受傷多處，肉體、精神所受痛若，
    兩造因排班糾紛等細故發生爭執及上開兩造之身分、地位、經濟能力等，認為原
    告請求五十萬元，尚嫌過高，應予核減為二萬元，方屬公允，逾此數額之請求，
    為無理由。
  (三)從而，原告基於侵權行為之損害賠償請求權，請求被告連帶賠償原告二萬二千六
    百二十七元，及自起訴狀繕本送達翌日即九十二年五月十四日起，至清償日止，
    依法定利率計算之遲延利息部分，洵屬正當，應予准許。逾此部分所為之請求，
    為無理由，應予駁回。
五、據上論結，本件原告之訴，為一部有理由，一部無理由，依民事訴訟法第七十九
    條、第八十五條第二項，判決如主文。
中      華      民      國    九十二    年    十一    月    二十一  日
                                                民事第二庭
~B1審判長法  官  簡色嬌
~B2      法  官  沈建興
~B3      法  官  陳真真
正本係照原本作成。
不得上訴。
中      華      民      國    九十二    年     十一     月  二十四     日
~B法院書記官  高惠珠


司法院資訊處製作；財團法人民間司法改革基金會備份。
